# 附有销售退回条件的商品销售，如果销售退回发生于财务报告批准对外报出前，如何处理？

提问人：hcl1986 时间：2012-10-28 10:07:32
作为退货当期业务处理还是调整上年报表数据？

回答人：chenyiwei
其实这个规定是不合理的，IFRS下也没有这种说法。类似的讨论请参看：http://bbs.esnai.com/forum.php?m ... 393&pid=5715973。

提问人：摸鱼儿 时间：2012-10-28 15:20:29
如果是退货率能可靠估计的，作为会计估计变更，与日后事项无关，采用未来适用法作为退货当期业务处理

回答人：chenyiwei
基本赞同此观点。